臺灣臺中地方法院刑事判決　　　　　　　　　　　　　　九十年度訴字第七七七號
　　公　訴　人　臺灣臺中地方法院檢察署檢察官
　　被　　　告　乙○○
　　選任辯護人　朱元宏
　　　　　　　　黃紫芝
右列被告因違反稅捐稽徵法等案件，經檢察官提起公訴（八十九年度偵字第九九五六
號、一八一九三號），本院判決如左：
    主  文
乙○○共同連續行使偽造私文書，足以生損害於公眾及他人，處有期徒刑壹年，緩刑
肆年。如附表肆所示之物均沒收。
    事  實
一、乙○○於民國八十三年八月十七日間，在苗栗縣苑裡鎮山腳里三四Ｏ號出資設立
    「怡安診所」，雇用丙○○為診所開執業醫師，由丙○○親自執業；嗣另於八十
    四年二、三月間在，苗栗縣通宵鎮○○路四十九號出資設立「宜佑診所」，雇用
    甲○○為負責醫師，並由甲○○實際執業。乙○○出資雇用丙○○及甲○○時即
    各與渠二人約定診所之經營收入，由乙○○分別與甲○○、丙○○依照上開各診
    所每月實際營業額比例分配，至診所之各項支出及各項稅捐之申報（因診所之收
    入即為甲○○、丙○○之執行業務所得，故稅捐部分須包括甲○○、丙○○之綜
    合所得稅），則均委由乙○○負責支出及代為申報。乙○○明知從未曾實際以甲○○、丙○○之名義捐贈金錢與財團法人真耶穌教會臺灣總會北臺中分會、財團
    法人臺灣省私立向上兒童福利基金會附屬臺中育嬰院、財團法人陶聲洋防癌基金
    會及社團法人中華民國車禍受難者救援協會，僅為圖以受託申報甲○○八十五年
    度、八十六年度及丙○○八十六年度之年度綜合所得稅之機會，利用偽造之捐贈
    收據列為綜合所得稅結算申報中之列舉扣除額，以節省本身所投資上開二家診所
    之稅捐支出，竟與其岳母張范月春（已於八十七年九月三十日死亡）及姓名、年
    籍及住居所均不詳之成年人三人，共同基於行使偽造私文書之概括犯意，先於八
    十五年間某日，以新臺幣（下同）三十萬元之代價，透過其岳母張范月春之介紹
    ，將甲○○之資料提供予張范月春，由張范月春將該資料轉交予一姓名、年籍及
    住居所均不詳之成年人，使該姓名年籍不詳之成年人據以偽造甲○○為捐款人，
    如附表一編號一至四及附表三編號一至八所示之捐款收據共十二張（均僅為供報
    稅用之捐款人收執聯一聯），偽造完成後再交給張范月春轉交予乙○○使用。乙○○取得上開偽造之捐款收據後，於八十六年六月四日前某日，命其所雇用在宜
    佑診所上班不知情且姓名、年籍不詳之成年女子，據以在甲○○八十五年度綜合
    所得稅結算申報書上虛列申報捐贈扣除額一百四十萬元，再於八十六年六月四日
    ，將前揭偽造之捐款收據十二張及甲○○八十五年度綜合所得稅結算申報書向財
    政部臺灣省中區國稅局東山稽徵所申報甲○○八十五年度綜合所得稅，並以該偽
    造之捐款收據為列舉扣除額中捐贈項目之憑證而行使主張之，以此不正當方法逃
    漏甲○○該年度綜合所得稅，足生損害於財政部臺灣省中區國稅局所得稅核課正
    確性，及財團法人真耶穌教會臺灣總會北臺中分會、財團法人陶聲洋防癌基金會
    與社團法人中華民國車禍受難者救援協會等對捐贈管理之正確性。繼於八十六年
    間某日，乙○○又以三十萬元之代價，又透過張范月春向前揭姓名年籍不詳之成
    年人購買如附表一編號八至十一、附表二編號四至八及附表三編號九所示之偽造
    捐款收據十張（亦均僅為供報稅用之捐款人收據一聯），並於取得前開偽造之捐
    款收據後，於八十七年四月三十日前某日，命其所雇用在怡安診所上班不知情且
    姓名年籍不詳之成年女子，以如附表一編號八至十一、附表二編號四至八及附表
    三編號九所示之捐款收據為依據，在丙○○八十六年度綜合所得稅結算申報書上
    虛列申報捐贈扣除額一百五十萬元，而於八十七年四月三十日，持上開偽造之捐
    款收據及丙○○八十六年度綜合所得稅結算申報書向財政部臺灣省中區國稅局臺
    中市分局申報丙○○八十六年度綜合所得稅，並以該偽造之捐款收據為列舉扣除
    額中捐贈項目之憑證而行使主張之，以此不正當方法逃漏丙○○該年度綜合所得
    稅，足生損害於財政部臺灣省中區國稅局所得稅核課正確性，及財團法人真耶穌
    教會臺灣總會北臺中分會、財團法人臺灣省私立向上兒童福利基金會附屬臺中育
    嬰院與社團法人中華民國車禍受難者救援協會等對捐贈管理之正確性。嗣又於八
    十七年八月六日前某日，乙○○命其所雇用在宜佑診所上班不知情且姓名年籍不
    詳之成年女子，以如附表一編號五至七、附表二編號一至三及附表三編號十所示
    之捐款收據七張（均僅為供報稅用之捐款收據一聯）為依據，在甲○○八十六年
    度綜合所得稅結算申報書上虛列申報捐贈扣除額一百四十萬元，並於八十七年八
    月六日持該偽造之捐款收據及甲○○八十六年度綜合所得稅結算申報書向財政部
    台灣省中區國稅局東勢稽徵所申報甲○○八十六年度綜合所得稅，並以該偽造之
    捐款收據為列舉扣除額中捐贈項目之憑證而行使主張之，以此不正當方法逃漏甲○○該年度綜合所得稅，亦足生損害於財政部台灣省中區國稅局所得稅核課正確
    性，及財團法人真耶穌教會臺灣總會北臺中分會、財團法人臺灣省私立向上兒童
    福利基金會附屬臺中育嬰院與社團法人中華民國車禍受難者救援協會等對捐贈管
    理之正確性。
二、案經財政部臺灣省中區國稅局移送臺灣臺中地方法院檢察署檢察官偵查起訴。
    理  由
一、右揭事實，業據被告乙○○於本院審理時均坦承不諱，並經證人丙○○、甲○○
    二人於本院審理時到庭結證屬實，而被告持有如附表一、二及附表三編號一至四
    所示之財團法人真耶穌教會臺灣總會臺台中分會奉獻收據十一紙、財團法人臺灣
    省私立向上兒童福利基金會附屬台中育嬰院收據八紙及如附表三編號一至四所示
    之財團法人陶聲洋防癌基金會收據四紙均係偽造之收據乙情，有財政部臺灣省中
    區國稅局八十八年九月十三日中區國稅中區國稅密字第八八００四五四八二號函
    、八十八年八月九日中區國稅密字第八八００四三六四七號函、財團法人臺灣省
    私立向上兒童福利基金會附屬台中育嬰院八十八年五月十九日八八向童嬰字第０
    三二號函、八十八年十一月二十日向童嬰字第一００號函、財團法人真耶穌教會
    臺灣總會八十八年五月二十六日真台財字第０二四０號函、財團法人陶聲洋防癌
    基金會八十八年十一月二日（八八）癌財字第九０五九號函各一紙、財團法人真
    耶穌教會臺灣總會報告書二紙及如附表一、二、三所示之收據原本二十九張附卷
    可稽外，尚有甲○○八十五、八十六年度綜合所得稅結算申報書影本各一份、丙○○八十六年度綜合所得稅結算申報書影本一份附卷可資佐憑，足認被告之自白
    核與事實相符，足堪採信，又被告連續行使如附表一、二、三所示偽造之捐贈收
    據用以申報綜合所得稅，自是足以生損害於財政部台灣省中區國稅局所得稅核課
    正確性，及財團法人真耶穌教會臺灣總會北臺中分會、財團法人臺灣省私立向上
    兒童福利基金會附屬臺中育嬰院、財團法人陶聲洋防癌基金會與社團法人中華民
    國車禍受難者救援協會等對捐贈管理之正確性，本件事證明確，被告之犯行洵堪
    認定。
二、按案件由犯罪地或被告之住所或所在地之法院管轄，刑事訴訟法第五條定有明文
    ，所謂犯罪地，包括犯罪行為地及犯罪結果地。又按所謂行使偽造之文書，必須
    行為人就所偽造文書之內容向他方有所主張，始足當之，故本件被告係以申報綜
    合所得稅方式行使偽造之捐款收據，其雖在苗栗縣境以郵寄方式向本院管轄區域
    內之財政部中區國稅局台中市分局、東勢稽徵所及東山稽徵所申報綜合所得稅，
    然被告既係向本院管轄區域內之財政部中區國稅局台中市分局、東勢稽徵所、東
    山稽徵所行使主張偽造之捐款收據，是依前述，本院就本案自有管轄權，合先敘
    明。故核被告乙○○所為，係犯刑法第二百十六條、第二百十條之行使偽造私文
    書罪。被告與其岳母張范月春及姓名、年籍及住居所均不詳之成年人三人間就上
    開行使偽造私文書之犯行，具有犯意之聯絡與行為之分擔，為共同正犯。又被告
    利用其所雇用在宜佑診所、怡安診所上班不知情且姓名、年籍不詳之成年女子，
    據以先後行使偽造私文書，此部分被告均係屬間接正犯。至被告與該姓名、年籍
    及住居所均不詳之成年人二人間未曾有任何之接觸（詳見本院九十一年三月二十
    日審判筆錄），尚難認被告事前即知悉該成年人有進行偽造印章之犯行，則被告
    偽造印章部分與該名成年人間，並未存有共犯之關係，併此敘明。又被告偽造私
    文書之低度行為，應為行使之高度行為所吸收，不另論罪。又被告先後多次行使
    偽造私文書之犯行，時間緊接，犯罪態樣及構成要件相同，顯皆係基於概括犯意
    為之，均應依連續犯之規定各以一罪論，並均依法加重其刑。公訴人雖僅就被告
    行使如附表一、附表二編號四至八所示之偽造捐款收據犯行提起公訴，然檢察官
    就犯罪事實一部起訴者，其效力及於全部，刑事訴訟法第二百六十七條亦有明文
    。本件被告行使如附表二編號一至三及附表三所示之偽造捐款收據部分之犯罪事
    實，與前揭被告行使如附表一、附表二編號四至八所示之偽造捐款收據部分，或
    有連續犯之裁判上一罪（指非同一年提出行使者）關係；或有單純一罪之關係（
    指同一年度同時提出行使者而言），本院自應就屬於裁判上一罪及具單純一罪之
    行使偽造私文書部分一併加以審判，併此敘明。爰審酌被告之平日素行，被告犯
    罪之動機、目的僅為圖一己之私利、手段、所生危害，已經補繳所逃漏稅款（有
    財政部台灣省中區國稅局東勢稽徵所八十五、八十六年度綜合所得稅核定稅額繳
    款書收據各一紙及財政部台灣省中區國稅局台中市分局八十六年度綜合所得稅核
    定稅額繳款書收據二紙附卷可憑）及犯罪後於本院審理期間坦承犯行態度良好等
    一切情狀，量處如主文所示之刑，以資懲儆。末查被告未曾受有期徒刑以上刑之
    宣告，有臺灣臺中地方法院檢察署刑案資料查註紀錄表在卷可查，其因一時失慮
    ，致罹刑章，經此案科刑教訓後，當知所警惕，信無再犯之虞，本院綜核各情，
    認所宣告之刑以暫不執行為適當，併予宣告緩刑四年，以勵自新。
三、又被告持以申報之如附表一、附表二、附表三所示之偽造捐款收據上如附表四所
    示之印文，係均屬偽造之印文，均應依刑法第二百十九條之規定宣告沒收之。至
    偽造之捐贈收據共計二十九張，已分別交付給財政部臺灣省中區國稅局轄下之東
    山稽徵所、臺中市分局及東勢稽徵所，非屬被告所有，爰不予宣告沒收（最高法
    院四十三年臺上字第七四七號判例參照），併此敘明。再者，如附表一、二、三
    所示之捐贈收據上所蓋用之受贈單位、經手、財務、出納、會計及院長、董事長
    、理事長等之印章，核屬該不詳姓名之成年人所偽造，被告就此部分既與該名成
    年人因無共犯之關係，依從刑依附主刑之原則，故上開偽造之印章自不得在本案
    中諭知沒收，併予敘明。
四、公訴意旨另以：被告乙○○上開連續行使偽造之私文書（即捐款收據）據以向財
    政部中區國稅局台中市分局、東勢稽徵所及東山稽徵所申報綜合所得稅，用以逃
    漏，因認被告另犯有稅捐稽徵法第四十一條之以詐術或其他不正方法逃漏稅捐罪
    嫌云云。按犯罪事實應依證據認定之，無證據不得推定其犯罪事實，刑事訴訟法
    第一百五十四條定有明文。又認定不利於被告之事實，須依積極證據，苟積極證
    據不足為不利於被告事實之認定時，即應為有利於被告事實之認定，更不必有何
    有利之證據，此最高法院三十年上字第八一六號著有判例。另按稅捐稽徵法第四
    十一條對逃漏稅捐之處罰係以納稅義務人為受罰主體，若非納稅義務人，即使有
    逃漏稅捐之行為，除合於同法第四十三條第一項規定之情形，得依該項規定處罰
    外，並無由成立該法第四十一條之罪（最高法院九十年度台上字第三七０八號刑
    事判決意旨參照）。而納稅義務人，依所得稅法第七條第四項規定，係指所得稅
    法規定應申報或繳納所得稅之人，就綜合所得稅而言，依該法第二條第一項規定
    ，納稅義務人即為有中華民國來源所得之個人。本件公訴人認被告另連續涉犯有
    稅捐稽徵法第四十一條以詐術或其他不正方法逃漏稅捐罪嫌，無非係以有如上開
    所示之財政部臺灣省中區國稅局八十八年九月十三日中區國稅中區國稅密字第八
    八００四五四八二號函、八十八年八月九日中區國稅密字第八八００四三六四七
    號函、財團法人臺灣省私立向上兒童福利基金會附屬台中育嬰院八十八年五月十
    九日八八向童嬰字第０三二號函、八十八年十一月二十日向童嬰字第一００號函
    、財團法人真耶穌教會臺灣總會八十八年五月二十六日真台財字第０二四０號函
    、財團法人陶聲洋防癌基金會八十八年十一月二日（八八）癌財字第九０五九號
    函各一紙、財團法人真耶穌教會臺灣總會報告書二紙附卷可稽外，尚有甲○○八
    十五、八十六年度綜合所得稅結算申報書影本各一份、丙○○八十六年度綜合所
    得稅結算申報書影本一份附卷可資佐憑，為其論據。經訊據被告固不否認其確有
    連續代甲○○、丙○○二人為申報年度綜合所得稅，並行使偽造之捐贈收據逃漏
    稅捐之行為。經本院查：本件被告所逃漏之稅捐，係甲○○、丙○○之個人年度
    綜合所得稅，而非被告所開設之宜佑診所、怡安診所之營利事業所得稅，有甲○○八十五、八十六年度綜合所得稅結算申報書各一份、丙○○八十六年度綜合所
    得稅結算申報書一份附卷可參，應先敘明。再查：甲○○、丙○○於被告乙○○
    出資開設之診所任職，並分別掛名擔任宜佑診所、怡安診所之負責醫師，則就宜
    佑診所及怡安診所之經營所得，即為甲○○、丙○○之中華民國來源所得，依前
    揭所得稅法第二條第一項規定，甲○○、丙○○即應申報並繳納綜合所得稅，而
    為綜合所得稅之納稅義務人。被告乙○○雖於雇用甲○○、丙○○擔任其診所之
    負責醫師時，與渠等約定代為申報並繳納渠等之綜合所得稅，然此項約定僅係被
    告乙○○與受雇者甲○○、丙○○之間私法上約定，即由被告乙○○私下承擔甲○○及丙○○之綜合所得稅申報及繳納義務，甲○○及丙○○為渠等綜合所得稅
    之納稅義務人，此項身分並不因之而改變，被告乙○○亦不因此項約定成為甲○○、丙○○綜合所得稅之納稅義務人。是被告乙○○雖圖減少自己之支出，而逃
    漏甲○○與丙○○之綜合所得稅，但因其非納稅義務人，自不得以稅捐稽徵法第
    四十一條以詐術或其他不正當方法逃漏稅捐罪相繩。且經本院質之證人甲○○、
    丙○○亦到庭分別結證稱：「這二年度的申報，是我把我及太太、小孩的資料交
    給被告，但捐贈的部分我不知情。資料也不是我交給被告，這二年都是被告幫我
    申報的。我不知道被告要利用我的報稅，去逃漏稅。這二年的所得稅也是由被告
    幫我繳得。捐贈的部分，我都沒有去捐贈（此為甲○○所證述）」；「這一年的
    申報，是我把我太太、小孩的資料交給被告，由被告幫我申報並繳所得稅，捐贈
    的部分我不清楚（此為丙○○所為之證述）」等語（詳見本院九十一年五月二十
    二日審判筆錄）。足認被告亦無何與甲○○、丙○○二人共犯稅捐稽徵法第四十
    一條之以詐術或其他不正方法逃漏稅捐罪嫌，或係由被告教唆、幫助甲○○、丙○○犯稅捐稽徵法第四十一條之以詐術或其他不正方法逃漏稅捐罪嫌，公訴人認
    被告此部份犯行另連續涉有納稅義務人以詐術或其他不正當方法逃漏稅捐罪即有
    未合。此外，復查無其他積極證據足以證明被告確有如公訴人所指之以詐術或其
    他不正方法逃漏稅捐之犯行，此部分犯行自屬不能證明其犯罪，惟公訴意旨認此
    部分犯行，與前開行使偽造私文書有罪部分，有方法結果牽連犯之裁判上一罪關
    係，爰不另為無罪之諭知，併予敘明。
據上論斷，應依刑事訴訟法第二百九十九條第一項前段，刑法第二十八條、第五十六
條、第二百十六條、第二百十條、第七十四條第一款、第二百十九條，判決如主文。
本案經檢察官蔡曉崙到庭執行職務。
中      華      民      國      九十一      年      六      月    五    日
                                臺灣臺中地方法院刑事第六庭
                                    法  官  許  旭  聖
右正本證明與原本無異。
如不服本判決，應於判決送達後十日內向本院提出上訴狀，上訴於
臺灣高等法院臺中分院（須附繕本）。
                                    書記官
中      華      民      國      九十一      年      六      月    五    日
附錄論罪科刑法條全文：
第二百十六條：
行使第二百十條至第二百十五條之文書者，依偽造、變造文書或登載不實事項或使登
載不實事項之規定處斷。
第二百十條：
偽造、變造私文書，足以生損害於公眾或他人者，處五年以下有期徒刑。
附表一：
───┬────┬──────┬──────┬─────────────┐
編  號│ 捐款人 │  日    期  │  捐贈金額  │     出具收據單位名稱     │
───┼────┼──────┼──────┼─────────────┤
  一  │ 甲○○ │  85.02.10  │    十萬元  │財團法人真耶穌教會臺灣總會│
      │        │            │            │北臺中分會                │
───┼────┼──────┼──────┼─────────────┤
  二  │ 甲○○ │  85.05.10  │    十萬元  │同                    右  │
───┼────┼──────┼──────┼─────────────┤
  三  │ 甲○○ │  85.08.10  │    十萬元  │同                    右  │
───┼────┼──────┼──────┼─────────────┤
  四  │ 甲○○ │  85.11.10  │    十萬元  │同                    右  │
───┼────┼──────┼──────┼─────────────┤
  五  │ 甲○○ │  86.03.10  │  二十萬元  │同                    右  │
───┼────┼──────┼──────┼─────────────┤
  六  │ 甲○○ │  86.08.10  │  二十萬元  │同                    右  │
───┼────┼──────┼──────┼─────────────┤
  七  │ 甲○○ │  86.11.10  │  二十萬元  │同                    右  │
───┼────┼──────┼──────┼─────────────┤
  八  │ 丙○○ │  86.03.30  │  十五萬元  │同                    右  │
───┼────┼──────┼──────┼─────────────┤
  九  │ 丙○○ │  86.05.30  │  十五萬元  │同                    右  │
───┼────┼──────┼──────┼─────────────┤
  十  │ 丙○○ │  86.08.30  │  十五萬元  │同                    右  │
───┼────┼──────┼──────┼─────────────┤
 十一 │ 丙○○ │  86.10.30  │  十五萬元  │同                    右  │
───┴────┴──────┴──────┴─────────────┘
附表二：
───┬────┬──────┬──────┬─────────────┐
編  號│ 捐款人 │  日    期  │  捐贈金額  │     出具收據單位名稱     │
───┼────┼──────┼──────┼─────────────┤
  一  │ 甲○○ │  86.02.10  │  二十萬元  │財團法人台灣省私立向上兒童│
      │        │            │            │福利基金會附屬台中育嬰院  │
───┼────┼──────┼──────┼─────────────┤
  二  │ 甲○○ │  86.04.10  │  二十萬元  │同                      右│
      │        │            │            │                          │
───┼────┼──────┼──────┼─────────────┤
  三  │ 甲○○ │  86.05.10  │  二十萬元  │同                      右│
      │        │            │            │                          │
───┼────┼──────┼──────┼─────────────┤
  四  │ 丙○○ │  86.02.28  │  十五萬元  │同                      右│
      │        │            │            │                          │
───┼────┼──────┼──────┼─────────────┤
  五  │ 丙○○ │  86.04.30  │  十五萬元  │同                      右│
───┼────┼──────┼──────┼─────────────┤
  六  │ 丙○○ │  86.07.30  │  十五萬元  │同                      右│
───┼────┼──────┼──────┼─────────────┤
  七  │ 丙○○ │  86.09.30  │  十五萬元  │同                      右│
───┼────┼──────┼──────┼─────────────┤
  八  │ 丙○○ │  86.12.30  │  十五萬元  │同                      右│
───┴────┴──────┴──────┴─────────────┘
附表三：
───┬────┬──────┬──────┬─────────────┐
編  號│ 捐款人 │  日    期  │  捐贈金額  │     出具收據單位名稱     │
───┼────┼──────┼──────┼─────────────┤
  一  │ 甲○○ │  85.03.10  │  二十萬元  │財團法人陶聲洋防癌基金會  │
───┼────┼──────┼──────┼─────────────┤
  二  │ 甲○○ │  85.07.10  │    十萬元  │同                    右  │
───┼────┼──────┼──────┼─────────────┤
  三  │ 甲○○ │  85.09.10  │    十萬元  │同            右  │
───┼────┼──────┼──────┼─────────────┤
  四  │ 甲○○ │  85.12.10  │    十萬元  │同                    右  │
───┼────┼──────┼──────┼─────────────┤
  五  │ 甲○○ │  85.01,10  │    十萬元  │社團法人中華民國車禍受難者│
      │        │            │            │救援協會                  │
───┼────┼──────┼──────┼─────────────┤
  六  │ 甲○○ │  85.04.10  │    十萬元  │同                    右  │
───┼────┼──────┼──────┼─────────────┤
  七  │ 甲○○ │  85.06.10  │  二十萬元  │同                    右  │
───┼────┼──────┼──────┼─────────────┤
  八  │ 甲○○ │  85.10.10  │    十萬元  │同                    右  │
───┼────┼──────┼──────┼─────────────┤
  九  │ 丙○○ │  86.06.30  │  十五萬元  │同                    右  │
───┼────┼──────┼──────┼─────────────┤
  十  │ 甲○○ │  86.06.10  │  二十萬元  │同                    右  │
───┴────┴──────┴──────┴─────────────┘
附表四：
───┬────────────────────────────────┐
 編號 │          應    沒    收    之    印    文                      │
───┼────────────────────────────────┤
  一  │附表一編號一至十一所示捐贈收據上偽造之「財團法人真耶穌教會臺灣總│
      │會北臺中分會」印文、及「財務」、「經手」欄內偽造之印文共計三十三│
      │枚（即每張三枚，共計十一張則為三十三枚）。                      │
───┼────────────────────────────────┤
  二  │附表二編號一至五八示捐贈收據上偽造之「財團法人台灣省私立向上兒童│
      │福利基金會附屬台中育嬰院」印文、及「院長」、「會計」、「出納」、│
      │「經手人」欄內偽造之印文共計四十枚（即每張五枚，共計八張則為四十│
      │枚）。                                │
───┼────────────────────────────────┤
      │附表三編號一至四所示捐贈收據偽造之「財團法人陶聲洋防癌基金會」印│
      │文、及「董事長」、「會計」、「經手人」欄內偽造之印文共計十六枚（│
  三  │即每張四枚，共計則為四張十六枚）。                              │
      │                                                                │
───┼────────────────────────────────┤
      │附表三編號五至十所示捐贈收據偽造之「中華民國車禍受難者救援協會」│
      │印文二枚、及「理事長」、「會計」、「經手人」欄內偽造之印文十六枚│
  四  │，共計為十八枚（即每張三枚，共計則為六張為十八枚）。            │
      │                                                                │
───┴────────────────────────────────┘
